# 请教各位：关联方坏账转回是否属于非经常性损益？

提问人：水木晴川 时间：2019-08-20 17:06:43
会计估计变更，集团内关联方应收不计提坏账，减值准备转回，该调整期初，还是计入本期，是否属于非经常损益？谢谢

回答人：chenyiwei
1 、考虑属于会计估计变更还是前期差错，类似问题在本版面上讨论很多，可自行搜索。
2 、如果属于会计估计变更的，应作为 “单独进行减值测试的应收款项减值准备转回” 列入非经常性损益。